---
title: "ComplexHeatmap+circlize"
author: "Linze Yu"
date: "`r Sys.Date()`"
output:
  rmdformats::downcute:
    self_contained: TRUE
    default_style: "light"
    downcute_theme: "default"
    fig_width: 7
    fig_height: 5
    use_bookdown: TRUE
    gallery: TRUE
    lightbox: TRUE
    highlight: tango
editor_options: 
  markdown: 
    wrap: 72
---

```{r, 代码全局设置, echo = F}
knitr::opts_chunk$set(warning = F, error = F, message = F, prompt = F, comment = "", echo = T, dpi = 200, fig.align = "left", dev = "png", cache = T)
# , eval = F代码显示不运行
# , include = F代码运行, 不显示代码和结果
# , echo = T 显示代码块
# , prompt = T使用>开始代码
# , comment = ""结果不使用##
# , collapse = T#代码合并结果
# , out.width/out.height = 0.8缩放
# , fig.align = "left","center","right"对齐方式
# , dev = "pdf","png","svg","jpeg"记录设备
# , cache = T
```

```{r 加载包}
library("YuriR") #
library("magick") #
# library("ComplexHeatmap") #
# library("circlize") #
```

# 和弦图
(circlize)
```{r}
set.seed(2022)
n <- 1000
data.frame(
  sectors = sample(letters[1:8], n, replace = TRUE),
  x = rnorm(n), y = runif(n)
) %>%
  data.table() -> df
```

|||||
|-:|:-|-:|:-|
|`circos.points()`|在单元格中添加点|`circos.heatmap()`|绘制圆形热图|
|`circos.lines()`|在单元格中添加行|`circos.raster()`|绘制光栅图像|
|`circos.segments()`|在单元格中添加句段|`circos.arrow()`|绘制圆形箭头|
|`circos.rect()`|添加单元格中的矩形|`circos.initialize()`|在圆上分配扇区|
|`circos.polygon()`|在单元格中添加多边形|`circos.track()`|在单个轨道中为像元创建绘制区域|
|`circos.text()`|在单元格中添加文本|`circos.update()`|更新现有单元格|
|`circos.axis()/circos.yaxis()`|在单元格中添加轴|`circos.par()`|图形参数|
|`circos.link()`|在圆圈中的两个位置之间绘制链接|`circos.info()`|打印当前圆形图的一般参数|
|`circos.barplot()`|绘制条形图|`circos.clear()`|重置图形参数和内部变量|
|`circos.boxplot()`|绘制箱线图|`circos.violin()`|绘制小提琴图|

`circos.initialize()` %>%
`circos.track()` %>%
`circos.points()···` %>%
`circos.track()` %>%
`circos.points()···` %>%
`circos.clear()`

```{r, eval = F}
circos.par(
  start.degree = 90,
  gap.degree = 0,
  track.margin = 0, # mm_h()cm_h()inches_h()
)
```

`start.degree`:放置第一个扇区的起始度,请注意,此度是在标准极坐标系中测量的,这意味着它始终是逆时针方向的,例如,如果设置为90,则扇区从圆的顶部中心开始
`gap.degree`/`gap.after`:两个相邻扇区之间的差距,它可以是单个值,这意味着所有差距共享相同的程度,也可以是与扇区具有相同数量的向量,请注意,第一个缺口位于第一个扇区之后
`track.margin`:边距,它是绘图区域外的空白区域,也是边界之外的空白区域,由于左边距和右边距由控制
`cell.padding`:它是绘图区域周围的空白区域,但在边框内,该参数有四个值,分别控制底部、左侧、顶部和右侧填充,第一个和第三个填充值是单位圆半径的百分比,第二个和第四个填充值是度数,
`unit.circle.segments`:由于曲线由一系列直线模拟,因此此参数控制表示曲线的线段数量,线段的最小长度是单位圆的长度（2π）除以,更多的线段意味着曲线的近似值更好,如果图形是PDF格式,则生成更大的文件大小
`track.height`:轨道的默认高度,它是单位圆半径的百分比,高度包括顶部和底部单元格填充,但不包括边距
`points.overflow.warning`:由于每个像元实际上都不是真正的绘图区域,而只是一个普通的矩形（或者更准确地说,是一个圆形矩形）,因此它不会删除绘制在该区域之外的点,因此,如果某些点（或线、文本）不在绘图区域之外,默认情况下,包将继续绘制这些点,但会显示警告消息,但是,在某些情况下,从绘图区域中绘制一些内容很有用,例如添加一些文本注释（如图 1.2 中的第一个轨道）,将此值设置为 关闭警告
`canvas.xlim`:画布坐标中x方向的范围,circlize被迫将所有内容都放在单位圆圈内,因此和默认情况下是这样,但是,如果要在圆圈外留出更多空间,可以将其设置为更宽的间隔,通过选择适当的和,实际上您可以自定义圆圈,例如,设置 to和to只会绘制圆的 1/4
`canvas.ylim`:画布坐标中 y 方向的范围,
`circle.margin`:水平和垂直方向的边距,该值应为正数值向量,其长度应为 1,2或4,当它的长度为1时,它将控制圆的四边的边距,当它的长度为2时,第一个值控制左侧和右侧的边距,第二个值控制底部和顶部的边距,当它的长度为 4 时,这四个值控制圆圈左侧,右侧,底部和顶部的边距,所A值均值,c(x1,x2,y1,y2)
`clock.wise`:绘制扇区的顺序,默认值为顺时针方向
`xaxis.clock.wise`:每个单元格中 x 轴的方向,默认情况下,它是顺时针方向的,

|||
|-:|:-|
|`start.degree`|0|
|`gap.degree/gap.after`|1|
|`track.margin`|c(0.01, 0.01)|
|`cell.padding`|c(0.02, 1.00, 0.02, 1.00)|
|`unit.circle.segments`|500|
|`track.height`|0.2|
|`points.overflow.warning`|TRUE|
|`canvas.xlim`|c(-1, 1)|
|`canvas.ylim`|c(-1, 1)|
|`circle.margin`|c(0, 0, 0, 0)|
|`clock.wise`|TRUE|
|`xaxis.clock.wise`|TRUE|

## 和弦图
```{r}
set.seed(2022)
mat <- matrix(sample(18, 18), 3, 6)
rownames(mat) <- paste0("S", 1:3)
colnames(mat) <- paste0("E", 1:6)
mat
tdf <- mat_df(mat)
tdf
```

```{r}
chordDiagram(tdf)
circos.clear()
```

```{r}
par(mfrow = c(1, 2))
chordDiagram(mat, order = c("S2", "S1", "S3", "E4", "E1", "E5", "E2", "E6", "E3"))
circos.clear()
chordDiagram(mat, order = c("S2", "S1", "E4", "E1", "S3", "E5", "E2", "E6", "E3"))
circos.clear()
circos.par(gap.after = c(
  rep(
    1, # 第一组组间距
    length(unique(tdf[[1]])) - 1
  ),
  30, # 第一间距
  rep(
    10, # 第二组组件间距
    length(unique(tdf[[2]])) - 1
  ),
  60 # 第二间距
))
chordDiagram(tdf)
circos.clear()
chordDiagram(tdf,
  big.gap = 1,
  small.gap = 1,
)
circos.clear()
```

```{r}
par(mfrow = c(1, 2))
circos.par(start.degree = 180, clock.wise = F)
chordDiagram(tdf)
circos.clear()

circos.par(start.degree = 0, clock.wise = T)
chordDiagram(tdf, order = c(rev(colnames(mat)), rev(rownames(mat))))
circos.clear()
```

```{r}
par(mfrow = c(1, 2))
grid.col <- c(
  S1 = "red", S2 = "green", S3 = "blue",
  E1 = "grey", E2 = "grey", E3 = "grey", E4 = "grey", E5 = "grey", E6 = "grey"
)
chordDiagram(tdf, grid.col = grid.col, transparency = 0)
chordDiagram(tdf, grid.col = grid.col, transparency = 1)
circos.clear()
```

```{r}
datas <- import("D:/desktop/book/tidybook/data/other/Sankey.xlsx")
datas
grid.col <- c(
  G1 = "#696AAD", G2 = "#F3E04E", G3 = "#34558B",
  H1 = "#FC766A", H2 = "#95AAD3", H3 = "#F8CDCD",
  K1 = "#00997B", K2 = "#E34F33", K3 = "#E37538", K4 = "#50B8CB", K5 = "#A00028"
)
chordDiagram(datas,
  big.gap = 1,
  small.gap = 1,
  grid.col = grid.col,
  transparency = 0.5,
  link.lwd = 1,
  link.lty = 1,
  link.border = "#FFFFFF",
  link.decreasing = T,
)
circos.clear()
```

# 复杂热图
(ComplexHeatmap)
(magick)
```{r}
import("D:/desktop/book/tidybook/data/other/复杂热图.xlsx") %>%
  mutate_vars(2:27, scale) -> mat
mat %>%
  select_mix(1) %>%
  as.matrix() -> m1
mat %>%
  select_mix(-1) %>%
  as.matrix() -> m2
rownames(m2) <- m1
Heatmap(m2)
```

## 内部
### 颜色
RGB/LAB/XYZ/sRGB/LUV
```{r}
col_fun <- colorRamp2(c(-2, 0, 2), c("#4DB6AD", "#E6EEF1", "#E37538"), space = "sRGB")
col_fun(seq(-3, 3))
Heatmap(m2, name = "m2", col = col_fun)
Heatmap(abs(m2), name = "m2", col = col_fun, column_title = "abs(m)")
Heatmap(m2,
  name = "m2", col = rev(viridis::viridis(50)),
  column_title = "set a color vector for a continuous matrix"
)
```

### NA值
```{r}
Heatmap(m2,
  name = "m2", col = rev(viridis::viridis(50)),
  na_col = "red",
)
```

### 边框
```{r}
Heatmap(m2,
  name = "m2",
  col = rev(viridis::viridis(50)),
  border_gp = gpar(
    col = "#FFFFFF", # 颜色
    lty = 1, # 线型
    lwd = 0.5 # 线粗
  ), # 线粗
  rect_gp = gpar(
    col = "#FFFFFF", # 颜色
    lty = 1, # 线型
    lwd = 0.5 # 线粗
  ), # 线粗
  column_title = "set heatmap borders"
)
```

## 四周
### 标题
```{r}
Heatmap(m2,
  col = rev(viridis::viridis(50)),
  name = "m2",
  column_title = "column title", # 列标题
  row_title = "row title", # 行标题
  column_title_side = "bottom", # 列标题位置"top"
  row_title_side = "right", # 行标题位置"left"
  column_title_gp = gpar(family = "Source Han Sans CN", fontsize = 20, fill = NA, col = 1, border = NA), # 列标题字体颜色
  row_title_gp = gpar(family = "Source Han Sans CN", fontsize = 20, fill = NA, col = 1, border = NA), # 行标题字体颜色
  column_title_rot = 90, # 列标题角度
  row_title_rot = 0, # 行标题角度
)
```

### 聚类
```{r}
Heatmap(m2,
  col = rev(viridis::viridis(50)),
  name = "m2",
  cluster_columns = T, # 列取消聚类
  cluster_rows = T, # 行取消聚类
  show_column_dend = T, # 列隐藏聚类
  show_row_dend = T, # 行隐藏聚类
  column_dend_side = "top", # 列聚类位置"bottom"
  row_dend_side = "left", # 行聚类位置"right"
  column_dend_height = unit(4, "cm"), # 列聚类线长
  row_dend_width = unit(4, "cm"), # 行聚类线长
  clustering_distance_columns = "pearson", # 列聚类方法
  clustering_distance_rows = "pearson", # 行聚类方法
  # "pearson""spearman""kendall"1 - cor(x, y, method)NA
  column_dend_reorder = T, # 列聚类重新排序
  row_dend_reorder = T, # 行聚类重新排序
)
```

### 行列名称
```{r}
Heatmap(m2,
  col = rev(viridis::viridis(50)),
  name = "m2",
  column_names_side = "bottom", # 列名称位置"top"
  row_names_side = "right", # 行名称位置"left"
  show_column_names = T, # 列名称显示
  show_row_names = T, # 行名称显示
  column_names_gp = gpar(fontsize = 10), # 列名称字体
  row_names_gp = gpar(fontsize = 10), # 行名称字体
  column_names_centered = T, # 列名称居中
  row_names_centered = T, # 行名称居中
  column_names_rot = 45, # 列名称角度
  row_names_rot = 45, # 行名称角度
)
```

## 其他
```{r}
Heatmap(m2,
  col = rev(viridis::viridis(50)),
  name = "m2",
  column_split = 3, # 按树状图列聚类拆分
  row_split = 3, # 按树状图行聚类拆分
  column_gap = unit(c(2, 4), "mm"), # 列聚类拆分间隙
  row_gap = unit(c(2, 4), "mm"), # 行聚类拆分间隙
  border = T, # 聚类拆分边框
  width = unit(8, "cm"), # 宽度
  height = unit(8, "cm"), # 高度
  #heatmap_width = unit(8, "cm"), 
  #heatmap_height = unit(8, "cm"),
  use_raster = T, # 栅格化
  raster_quality = 5, # 缩放因子
)
```

## 图例
(circlize)
```{r}
col_fun = colorRamp2(c(0, 0.5, 1), c("#50B8CB", "#E6EEF1", "#E37538"))
lgd = Legend(col_fun = col_fun, title = "图例")
```















## 3D
```{r}
import("D:/desktop/book/tidybook/data/other/山峦图.xlsx") %>%
  mutate_vars(1:5, scale) %>%
  as.matrix() -> mat
densityHeatmap(mat)
frequencyHeatmap(mat)
frequencyHeatmap(mat, use_3d = TRUE)
```

```{r}
set.seed(2022)
mat <- matrix(runif(225), 15)
rownames(mat) <- LETTERS[1:15]
colnames(mat) <- letters[1:15]
Heatmap3D(mat,
  col = rev(viridis::viridis(100)), name = " ", column_title = " ",
  row_dend_reorder = T,
  column_dend_reorder = T,
)
```

# 测试
```{r}
col_fun <- colorRamp2(c(0, 20000, 150000), c("#FC766A", "#E6EEF1", "#053981"), space = "sRGB")
import("D:/desktop/book/tidybook/data/GDP.xlsx") -> mat
mat %>%
  select_mix(1) %>%
  as.matrix() -> m1
mat %>%
  select_mix(-1) %>%
  as.matrix() -> m2
rownames(m2) <- m1
Heatmap(m2,
  # col = rev(viridis::viridis(200)),
  name = " ",
  col = col_fun,
  show_row_dend = F,
  cluster_columns = F,
  row_names_gp = gpar(fontsize = 3),
  column_names_gp = gpar(fontsize = 6),
  rect_gp = gpar(col = "#FFFFFF", lty = 1, lwd = 0.2),
  row_dend_reorder = T,
  column_dend_reorder = T,
  # width = unit(16, "cm"),
  # height = unit(32, "cm"),
  column_names_rot = 90,
)
```

```{r}
import("D:/desktop/book/tidybook/data/other/环形热图.xlsx") %>%
  mutate_vars(2:5, scale) -> mat
mat %>%
  select_mix(1) %>%
  as.matrix() -> m1
mat %>%
  select_mix(-1) %>%
  as.matrix() -> m2
rownames(m2) <- m1
Heatmap(m2,
  name = "m2",
  col = rev(viridis::viridis(50)),
  rect_gp = gpar(col = "#FFFFFF", lty = 1, lwd = 0.5),
)
```
