---
title: "mlr3"
author: "Linze Yu"
date: "`r Sys.Date()`"
output:
  rmdformats::downcute:
    self_contained: TRUE
    default_style: "light"
    downcute_theme: "default"
    fig_width: 7
    fig_height: 5
    use_bookdown: TRUE
    gallery: TRUE
    lightbox: TRUE
    highlight: tango
editor_options: 
  markdown: 
    wrap: 72
---

```{r, 代码全局设置, echo = F}
knitr::opts_chunk$set(warning = F, error = F, message = F, prompt = T, comment = "", echo = T, dpi = 200, collapse = T, fig.align = "left", dev = "png", prompt = F, cache = T)
# , eval = F代码显示不运行
# , include = F代码运行, 不显示代码和结果
# , echo = T 显示代码块
# , prompt = T使用>开始代码
# , comment = ""结果不使用##
# , collapse = T#代码合并结果
# , out.width/out.height = 0.8缩放
# , fig.align = "left","center","right"对齐方式
# , dev = "pdf","png","svg","jpeg"记录设备
# , cache = T
```

## 加载包
```{r 加载包}
library("YuriR")#
library("mlr3verse")#
library("MASS")#
library("nnet")#
#library("survival")#
library("AER")#
```

# Logistic模型
- 寻找危险因素,找到某些影响因变量的"坏因素",一般可以通过优势比发现危险因素
- 用于预测,可以预测某种情况发生的概率或可能性大小
- 用于判别,判断某个新样本所属的类别
- 因变量为二分类变量
- 因变量和自变量之间不存在线性关系
- 没有关于自变量分布的假设条件,可以是连续变量,离散变量和虚拟变量

创建回归模型的函数:`glm(变量之间的关系的符号,数据集,指定模型的细节)`

|类型|方法|
|-:|:-|
|普通二分类logistic回归|`glm`|
|因变量多分类logistic回归|---|
|有序分类因变量|`MASS::polrb`|
|无序分类因变量|`nnet::multinom`|
|条件logistic回归|`survival::clogit`|

```{r}
x <- seq(from = -10, to = 10, by = 0.01)
y <- exp(x)/(1+exp(x))
ggplot(data = NULL, mapping = aes(x = x,y = y))+
  geom_line(color = "blue", size = 1)
```

# 案例1
```{r}
input <- mtcars[,c("am","cyl","hp","wt")]
head(input)
m.data = glm(formula = am ~ cyl + hp + wt, data = input, family = binomial)
print(summary(m.data))
```
在总结中,对于变量"cyl"和"hp",最后一列中的p值大于0.05,我们认为它们对变量"am"的值有贡献是无关紧要的,只有重量(wt)影响该回归模型中的"am"值

# 案例2
```{r}
data(Affairs,package = "AER")
df<-Affairs
df$ynaffairs<-ifelse(df$affairs>0,1,0)
table(df$ynaffairs)
df$ynaffairs<-factor(df$ynaffairs,
                     levels = c(0,1),
                     labels = c("No","Yes"))
table(df$ynaffairs)
fit.full<-glm(ynaffairs~gender+age+yearsmarried+children+religiousness+education+occupation+rating,data=df,family = binomial())
summary(fit.full)
```

根据回归系数的P值可以看到性别,是否有孩子,学历,职业对方程的贡献都不显著.去除这些变量重新拟合模型

```{r}
fit.reduced<-glm(ynaffairs~age+yearsmarried+religiousness+rating,data=df,family = binomial())
anova(fit.full,fit.reduced,test = "Chisq")
```

可以看到结果中p值等于0.2108大于0.05，表明四个变量和9个变量的模型拟合程度没有差别

# 接下来是评价变量对结果概率的影响
## 构造一个测试集
```{r}
testdata<-data.frame(rating=c(1,2,3,4,5),
                     age=mean(df$age),
                     yearsmarried=mean(df$yearsmarried),
                     religiousness=mean(df$religiousness))
testdata$prob<-predict(fit.reduced,newdata = testdata,
                       type = "response")
ggplot(testdata,aes(x=rating,y=prob))+
  geom_col(aes(fill=factor(rating)),show.legend = F)+
  geom_label(aes(label=round(prob,2)))+
  Yuri_theme
```





