---
title: "数据处理"
author: "Linze Yu"
date: "`r Sys.Date()`"
output:
  rmdformats::downcute:
    self_contained: TRUE
    default_style: "light"
    downcute_theme: "default"
    fig_width: 7
    fig_height: 5
    use_bookdown: TRUE
    gallery: TRUE
    lightbox: TRUE
    highlight: tango
editor_options: 
  markdown: 
    wrap: 72
---

```{r, 代码全局设置, echo = F}
knitr::opts_chunk$set(warning = F, error = F, message = F, prompt = F, comment = "", echo = T, dpi = 200, collapse = T, fig.align = "left", dev = "png", cache = T)
# , eval = F代码显示不运行
# , include = F代码运行, 不显示代码和结果
# , echo = T 显示代码块
# , prompt = T使用>开始代码
# , comment = ""结果不使用##
# , collapse = T#代码合并结果
# , out.width/out.height = 0.8缩放
# , fig.align = "left","center","right"对齐方式
# , dev = "pdf","png","svg","jpeg"记录设备
# , cache = T
```

## 加载包
```{r 加载包}
library("YuriR") #
# library("rio")#
# library("tidyverse")#
# library("tidyfst")#
# library("data.table")#
# library("knitr")#
# library("kableExtra")#表格+
```

<font size = 6>**数据导入** > **数据清洗** > **数据变换** > 数据可视化 > 数据建模 > **可重现与交互报告**</font>

# data.table`data[i, j, by]`
## 数据框
```{r, eval = F}
input <- if (file.exists("flights14.csv")) {
  "flights14.csv"
} else {
  "https://raw.githubusercontent.com/Rdatatable/data.table/master/vignettes/flights14.csv"
}
flights <- fread(input)
flights
fwrite(flights, file = "D:/desktop/book/tidybook/data/datatable.csv", encoding = "UTF-8")
```

## 数据导入/导出
```{r}
import("D:/desktop/book/tidybook/data/datatable.csv") %>%
  data.table() -> dt
import("D:/desktop/book/tidybook/data/case_MS/p131_4.xlsx") %>%
  data.table() -> q
```

## 数据清洗
### 创建`data.table`
```{r}
data.table(
  a = c(1:5),
  b = letters[1:5]
) -> data
```

### 操作行
```{r}
q[3:5, ] # 选择3-5行
q[group1 == "B", ] # 选择group1为B的行
q[age %in% c("65", "69")] # 选择age中等于65,69的行
```

### 操作列
```{r}
q[, CO2]
q[, .(CO2, age)]
q[, .(sum = sum(CO2), mean = mean(O2), median = median(age), sd = sd(pH))]
```


# 数据框
```{r}
dt <- data.table(
  a = c(1:5),
  b = letters[1:5]
)
dt
```

# 选择列
list="."

## 单列
```{r}
dt[, list(a)]
dt[, .(a)]
```

## 多列
```{r}
dt[, list(a, b)]
dt[, .(a, b)]
```

## 使用列名
```{r}
dt[, c("a")]
```

# 选择行

## 对a列筛选大于3的行
```{r}
dt[a > 3]
```

## 对b列筛选等于"a","e"的行
```{r}
dt[b %in% c("a", "e")]
```

## 多条件
```{r}
dt[a > 3 & b %in% c("a", "e")]
```

# 选择行与列

## 
```{r}
dt[a > 3, list(a)]
```

## 
```{r}
dt[b %in% c("a", "e"), list(a)]
```

# 新建列":="

## 新建列
```{r}
dt[, c := 6:10]
dt
```

## 由已知新建列
```{r}
dt[, d := a + c]
dt
```

## 新建多个列
```{r}
dt[, c("e", "f") := list(letters[6:10], LETTERS[6:10])]
dt
```

## 新增条件列
```{r}
dt[, f := if_else(a > 3, ">3", "<=3")]
dt
```

## 链式
```{r}
dt[, f := if_else(a > 3, ">3", "<=3")][order(-a)]
dt
```

# 聚合

## 聚合
```{r}
dt[, list(nrow = .N, a_sum = sum(a), c_mean = mean(c))]
```

## 组合计算
```{r}
dt[, list(CR = sum(a) / sum(c))]
```

## 分类聚合
```{r}
dt[, list(a_sum = sum(a), CR = sum(a) / sum(c)), by = list(f)]
```

## 按多列分类
```{r}
dt[, list(a_sum = sum(a), CR = sum(a) / sum(c)), by = list(f, e)]
```

# 多表联结
```{r}
dt1 <- dt[, list(a, c, d, b)]
dt2 <- dt[, list(b, e, f)]
dt1
dt2
```

## 左右联结
```{r}
dt1[dt2, on = .(b)]
dt2[dt1, on = .(b)]
```

## 多表合并

### 列数不同
```{r}
rbindlist(list(dt1, dt2), fill = T)
```

# 数据导入
```{r}
import("D:/OneDrive - Envirotecture Design Service/桌面/book/tidybook/data/case_MS/p131_4.xlsx") -> q
slice_dt(q, 1:3)
dim(q)
```

# 数据清洗

# 用平均值、中值或模式填充缺失值`impute_dt`
.func= "mode"(default), "mean" or "median"

## 处理NA值
```{r, eval = F}
drop_na_dt() # 去除含有NA的全部行
drop_na_dt(age) # 去除age列含有NA的全部行
drop_na_dt(age, 标记物) # 去除age, 标记物列含有NA的全部行
replace_na_dt(age, to = 0) # 将age, NA替换为0
fill_na_dt(age) # 对NA值填充
delete_na_cols(prop = 1.00) # 删除全部为NA的列
delete_na_cols(n = 2) # 删除数据少于2个的列
delete_na_rows(prop = 0.6) # 删除低于0.6数据的行
delete_na_rows(n = 2) # 删除数据少于两个的行
```

## 列处理col
### 选取列/删除列`-`
```{r}
q %>%
  select_mix(4, group1, 1:2, O2:group1, "O2", c("pH"), rm.dup = F) %>% # rm.dup = F不删除重复列
  slice_dt(1:3)
```

### 列内容调整
```{r}
q %>%
  rename_dt(二氧化碳 = CO2, 氧气 = O2, 年龄 = age, 分组 = group1) %>% # 列改名
  slice_dt(1:3)
q %>%
  mutate_dt(n = 1, test = CO2 + O2) %>% # 新建列
  slice_dt(1:3)
q %>%
  mutate_when(age < 70, age1 = "年龄小") %>% # 条件赋值
  slice_dt(1:3)
q %>%
  mutate_vars("O2", function(x) x - 200) %>% # 定制化更新列
  slice_dt(1:3)
q %>%
  mutate_vars(is.numeric, function(x) x - 200) %>% # 定制化更新列
  slice_dt(1:3)
```

## 行处理row
### 选取行
```{r}
q %>%
  slice_dt(1:3)
q %>%
  slice_dt(1, 3)
q %>%
  slice_dt(c(1, 3))
q %>%
  slice_dt(age > 80)
q %>%
  filter_dt(age > 70 & CO2 <= 50) # 筛选行
q %>%
  top_dt(age, n = 10) # 提取age前十行
q %>%
  top_dt(age, prop = 0.1) # 提取age前10%行
q %>%
  slice_sample_dt(5) # 抽取5个随机样本
q %>%
  slice_sample_dt(0.2) # 抽取20%随机样本
q %>%
  distinct_dt(CO2, .keep_all = T) # 去重.keep_all = T,显示全部数据框
```

## 排序
### 列位置调整
```{r}
q %>%
  relocate_dt(group1) %>% # 移动到第一列
  slice_dt(1:3)
q %>%
  relocate_dt(age, how = "last") %>% # 移动到最后一列
  slice_dt(1:3)
q %>%
  relocate_dt(age, how = "after", where = O2) %>% # 精确调整
  slice_dt(1:3)
q %>%
  relocate_dt(group1, how = "before", where = CO2) %>% # 精确调整
  slice_dt(1:3)
```

### 行排序
```{r}
q %>%
  arrange_dt(O2) %>% # 升序
  slice_dt(1:3)
q %>%
  arrange_dt(-O2) %>% # 降序
  slice_dt(1:3)
q %>%
  arrange_dt(O2, CO2) %>% # 两变量先O2后CO2
  slice_dt(1:3)
```

## 合并
### 直接合并
```{r}
q %>%
  rbind(q) %>% # 上下
  dim()
q %>%
  cbind(q) %>% # 左右
  slice_dt(1:3)
```

```{r}
import("D:/OneDrive - Envirotecture Design Service/桌面/book/tidybook/data/合并.xlsx") -> e
e %>%
  slice_dt(c(1, 2, 3, 4, 5, 6, 10, 11, 12)) -> e1
e1
e %>%
  slice_dt(c(1, 2, 3, 7, 8, 9, 13, 14, 15)) -> e2
e2
```

### 共有合并
```{r}
e1 %>%
  inner_join_dt(e2) -> e3
e3
```

### 保留左侧行
```{r}
e1 %>%
  left_join_dt(e2) -> e3
e3
```

### 保留右侧行
```{r}
e1 %>%
  right_join_dt(e2) -> e3
e3
```

### 保留全部行
```{r}
e1 %>%
  full_join_dt(e2) -> e3
e3
```

### 输出左侧数据框独有行
```{r}
e1 %>%
  anti_join_dt(e2) -> e3
e3
```

### 输出右侧数据库共有行
```{r}
e1 %>%
  semi_join_dt(e2) -> e3
e3
```

# 数据变换
## 转置
```{r, eval = F}
q %>%
  t_dt()
```

## 宽变长
```{r}
q %>%
  longer_dt(age, pH, group1, name = "group", value = "value") %>%
  dim()
```

## 长变宽
```{r}
q %>%
  wider_dt(name = "group1", value = "age") %>%
  dim()
```

## 聚集
### 计数
```{r}
q %>%
  count_dt(CO2, .name = "count") %>%
  slice_dt(1:3)
q %>%
  add_count_dt(CO2, .name = "CO2count") %>%
  slice_dt(1:3)
```

### 数据框统计
```{r}
q %>%
  summarise_dt(n = .N, by = group1) # 计数
q %>%
  summarise_dt(mean = mean(CO2), by = group1) # 求平均数
q %>%
  summarise_dt(median = median(CO2), by = group1) # 求中位数
q %>%
  summarise_dt(sd = sd(CO2), by = group1) # 标准差
```

## 中心化标准化
```{r}
q %>%
  mutate_vars(1:4, scale) %>%
  dim()
```
