---
title: "绘图主题"
author: "Linze Yu"
date: "`r Sys.Date()`"
output:
  rmdformats::downcute:
    self_contained: TRUE
    default_style: "light"
    downcute_theme: "default"
    fig_width: 7
    fig_height: 5
    use_bookdown: TRUE
    gallery: TRUE
    lightbox: TRUE
    highlight: tango
editor_options: 
  markdown: 
    wrap: 72
---

```{r, 代码全局设置, echo = F}
knitr::opts_chunk$set(warning = F, error = F, message = F, prompt = T, comment = "", echo = T, dpi = 200, collapse = T, fig.align = "left", dev = "png", cache = T)
# , eval = F代码显示不运行
# , include = F代码运行, 不显示代码和结果
# , echo = T 显示代码块
# , prompt = T使用>开始代码
# , comment = ""结果不使用##
# , collapse = T#代码合并结果
# , out.width/out.height = 0.8缩放
# , fig.align = "left","center","right"对齐方式
# , dev = "pdf","png","svg","jpeg"记录设备
# , cache = T
```

## 加载包
```{r 加载包}
library("YuriR") #
# library("rio")#
# library("tidyverse")#
```

```{r}
import("D:/desktop/book/tidybook/data/case_MS/p131_4.xlsx") %>%
  ggplot(., aes(x = CO2, y = O2, size = age, color = group1, fill = pH)) +
  geom_point(stat = "identity", shape = 21, stroke = 1, alpha = 0.8) +
  scale_x_continuous(breaks = seq(0, 200, by = 10), minor_breaks = seq(0, 200, by = 5)) +
  scale_y_continuous(breaks = seq(40, 200, by = 20), minor_breaks = seq(40, 200, by = 10)) +
  scale_size_continuous(seq(65, 85, by = 5), range = c(2, 5)) +
  scale_color_manual(values = cols) +
  scale_fill_gradientn(colors = c("#440154", "#470E61", "#481B6D", "#482576", "#46307E", "#443B84", "#404688", "#3C508B", "#38598C", "#33628D", "#2F6B8E", "#2C738E", "#287C8E", "#25838E", "#228C8D", "#1F948C", "#1E9D89", "#20A486", "#26AD81", "#31B57B", "#3FBC73", "#4FC46A", "#61CB5F", "#75D054", "#8BD646", "#A2DA37", "#B9DE28", "#D1E11C", "#E8E419", "#FDE725")) +
  expand_limits(fill = seq(7.2, 7.5, by = 0.1)) -> p综合图
```

# 字体部分`element_text()`
## 全字体
```{r}
p全字体 <- p综合图 +
  labs(x = "X轴", y = "Y轴", title = "标题", subtitle = "副标题", caption = "说明文字", tag = "标签") +
  theme(text = element_text(size = 20, color = 1), )
p全字体
```

## 标题title
```{r}
p标题 <- p综合图 +
  labs(x = "X轴", y = "Y轴", title = "标题", subtitle = "副标题", caption = "说明文字", tag = "标签") +
  theme(plot.title = element_text(size = 20, hjust = 0.5, angle = 0, lineheight = 1, margin = margin(0, 1, 0, 0)))
p标题
```

## 副标题subtitle
```{r}
p副标题 <- p综合图 +
  labs(x = "X轴", y = "Y轴", title = "标题", subtitle = "副标题", caption = "说明文字", tag = "标签") +
  theme(plot.subtitle = element_text(size = 20, angle = 0, lineheight = 1, margin = margin(0, 0, 2, 0)), )
p副标题
```

## 说明文字caption
```{r}
p说明文字 <- p综合图 +
  labs(x = "X轴", y = "Y轴", title = "标题", subtitle = "副标题", caption = "说明文字", tag = "标签") +
  theme(plot.caption = element_text(size = 20, angle = 0, lineheight = 1, margin = margin(0, 0, 0, 0)), )
p说明文字
```

## 标签tag
```{r}
p标签 <- p综合图 +
  labs(x = "X轴", y = "Y轴", title = "标题", subtitle = "副标题", caption = "说明文字", tag = "标签") +
  theme(plot.tag = element_text(size = 20, angle = 0, lineheight = 1, margin = margin(0, 0, 0, 0)), )
p标签
```

## 图例标题legend.title
```{r}
p图例标题 <- p综合图 +
  labs(x = "X轴", y = "Y轴", title = "标题", subtitle = "副标题", caption = "说明文字", tag = "标签") +
  theme(legend.title = element_text(size = 20, margin = margin(0, 0, 0, 0)), )
p图例标题
```

## 图例文字legend.text
```{r}
p图例文字 <- p综合图 +
  labs(x = "X轴", y = "Y轴", title = "标题", subtitle = "副标题", caption = "说明文字", tag = "标签") +
  theme(legend.text = element_text(size = 20, margin = margin(0, 0, 0, 0)), )
p图例文字
```

## 分面标签文本strip.text
```{r}
p分面标签文本 <- p综合图 +
  labs(x = "X轴", y = "Y轴", title = "标题", subtitle = "副标题", caption = "说明文字", tag = "标签") +
  facet_grid(~group1) +
  theme(strip.text = element_text(size = 20, hjust = 0, margin = margin(0, 0, 0, 0)), )
p分面标签文本
```

## Y轴数字标axis.text.y
```{r}
pY轴数字标 <- p综合图 +
  labs(x = "X轴", y = "Y轴", title = "标题", subtitle = "副标题", caption = "说明文字", tag = "标签") +
  theme(axis.text.y = element_text(size = 20, vjust = 0.5, hjust = 0.5, angle = 0, margin = margin(0, 1, 0, 0)), )
pY轴数字标
```

## Y轴标题axis.title.y
```{r}
pY轴标题 <- p综合图 +
  labs(x = "X轴", y = "Y轴", title = "标题", subtitle = "副标题", caption = "说明文字", tag = "标签") +
  theme(axis.title.y = element_text(size = 20, vjust = 0.5, hjust = 0.5, angle = 90, margin = margin(0, 3, 0, 0)), )
pY轴标题
```

## X轴数字标axis.text.x
```{r}
pX轴数字标 <- p综合图 +
  labs(x = "X轴", y = "Y轴", title = "标题", subtitle = "副标题", caption = "说明文字", tag = "标签") +
  theme(axis.text.x = element_text(size = 20, vjust = 0.5, hjust = 0.5, angle = 0, margin = margin(1, 0, 0, 0)), )
pX轴数字标
```

## X轴标题axis.title.x
```{r}
pX轴标题 <- p综合图 +
  labs(x = "X轴", y = "Y轴", title = "标题", subtitle = "副标题", caption = "说明文字", tag = "标签") +
  theme(axis.title.x = element_text(size = 20, vjust = 0.5, hjust = 0.5, angle = 0, margin = margin(2, 0, 0, 0)), )
pX轴标题
```

# 矩形部分`element_rect()`
## 绘图区域背景panel.background
```{r}
p绘图区域背景 <- p综合图 +
  labs(x = "X轴", y = "Y轴", title = "标题", subtitle = "副标题", caption = "说明文字", tag = "标签") +
  theme(panel.background = element_rect(color = "#FC766A", fill = "#95AAD3", size = 1), )
p绘图区域背景
```

## 绘图区边框panel.border
```{r}
p绘图区边框 <- p综合图 +
  labs(x = "X轴", y = "Y轴", title = "标题", subtitle = "副标题", caption = "说明文字", tag = "标签") +
  theme(panel.border = element_rect(color = "#FC766A", fill = "#95AAD3", size = 1), )
p绘图区边框
```

## 文字区域背景plot.background
```{r}
p文字区域背景 <- p综合图 +
  labs(x = "X轴", y = "Y轴", title = "标题", subtitle = "副标题", caption = "说明文字", tag = "标签") +
  theme(plot.background = element_rect(color = "#FC766A", fill = "#95AAD3", size = 1), )
p文字区域背景
```

## 图例背景legend.background
```{r}
p图例背景 <- p综合图 +
  labs(x = "X轴", y = "Y轴", title = "标题", subtitle = "副标题", caption = "说明文字", tag = "标签") +
  theme(legend.background = element_rect(color = "#FC766A", fill = "#95AAD3", size = 1), )
p图例背景
```

## 图例符号背景legend.key
```{r}
p图例符号背景 <- p综合图 +
  labs(x = "X轴", y = "Y轴", title = "标题", subtitle = "副标题", caption = "说明文字", tag = "标签") +
  theme(legend.key = element_rect(color = "#FC766A", fill = "#95AAD3", size = 1), )
p图例符号背景
```

## 分面标签背景strip.background
```{r}
p分面标签背景 <- p综合图 +
  labs(x = "X轴", y = "Y轴", title = "标题", subtitle = "副标题", caption = "说明文字", tag = "标签") +
  facet_grid(~group1) +
  theme(strip.background = element_rect(color = "#FC766A", fill = "#95AAD3", size = 1), )
p分面标签背景
```

# 线条部分`element_line()`
## 坐标轴axis.line
```{r}
p坐标轴 <- p综合图 +
  labs(x = "X轴", y = "Y轴", title = "标题", subtitle = "副标题", caption = "说明文字", tag = "标签") +
  theme(axis.line = element_line(color = 1, size = 5, lineend = "square"), )
p坐标轴
```

## X轴刻度线axis.ticks.x
```{r}
pX轴刻度线 <- p综合图 +
  labs(x = "X轴", y = "Y轴", title = "标题", subtitle = "副标题", caption = "说明文字", tag = "标签") +
  theme(axis.ticks.x = element_line(color = 1, size = 2), )
pX轴刻度线
```

## Y轴刻度线axis.ticks.y
```{r}
pY轴刻度线 <- p综合图 +
  labs(x = "X轴", y = "Y轴", title = "标题", subtitle = "副标题", caption = "说明文字", tag = "标签") +
  theme(axis.ticks.y = element_line(color = 1, size = 2), )
pY轴刻度线
```

## 刻度线长度axis.ticks.length
```{r}
p刻度线长度 <- p综合图 +
  labs(x = "X轴", y = "Y轴", title = "标题", subtitle = "副标题", caption = "说明文字", tag = "标签") +
  theme(axis.ticks.length = unit(1, "cm"), )
p刻度线长度
```

## 主线panel.grid.major.x/y
```{r}
p主竖线 <- p综合图 +
  labs(x = "X轴", y = "Y轴", title = "标题", subtitle = "副标题", caption = "说明文字", tag = "标签") +
  theme(
    panel.grid.major.x = element_line(color = "#96999C", size = 0.5, linetype = 3, lineend = "round"),
    panel.grid.major.y = element_line(color = "#96999C", size = 0.5, linetype = 3, lineend = "round")
  )
p主竖线
```

## 次竖线panel.grid.minor.x/y
```{r}
p次竖线 <- p综合图 +
  labs(x = "X轴", y = "Y轴", title = "标题", subtitle = "副标题", caption = "说明文字", tag = "标签") +
  theme(
    panel.grid.minor.x = element_line(color = "#96999C", size = 0.25, linetype = 3),
    panel.grid.minor.y = element_line(color = "#96999C", size = 0.25, linetype = 3),
  )
p次竖线
```

# 其他部分
## 图边界plot.margin
```{r}
p图边界 <- p综合图 +
  labs(x = "X轴", y = "Y轴", title = "标题", subtitle = "副标题", caption = "说明文字", tag = "标签") +
  theme(plot.margin = margin(t = 2, r = 2, b = 2, l = 2, unit = "cm"), )
p图边界
```

## 分面绘图区之间的间距panel.spacing
```{r}
p分面绘图区之间的间距 <- p综合图 +
  facet_grid(~group1) +
  labs(x = "X轴", y = "Y轴", title = "标题", subtitle = "副标题", caption = "说明文字", tag = "标签") +
  theme(panel.spacing = unit(2, "cm"), )
p分面绘图区之间的间距
```

## 图例边界panel.spacing
```{r}
p图例边界 <- p综合图 +
  labs(x = "X轴", y = "Y轴", title = "标题", subtitle = "副标题", caption = "说明文字", tag = "标签") +
  theme(legend.margin = margin(t = 2, r = 2, b = 2, l = 2, unit = "cm"), )
p图例边界
```

## 图例位置legend.position
```{r}
p图例位置 <- p综合图 +
  labs(x = "X轴", y = "Y轴", title = "标题", subtitle = "副标题", caption = "说明文字", tag = "标签") +
  theme(legend.position = ("top"), ) # left, right, bottom, top, c(0.9, 0.9)
p图例位置
```

## 图例符号高度legend.key.height
```{r}
p图例符号高度 <- p综合图 +
  labs(x = "X轴", y = "Y轴", title = "标题", subtitle = "副标题", caption = "说明文字", tag = "标签") +
  theme(legend.key.height = unit(2, "cm"), )
p图例符号高度
```

## 图例符号宽度legend.key.width
```{r}
p图例符号宽度 <- p综合图 +
  labs(x = "X轴", y = "Y轴", title = "标题", subtitle = "副标题", caption = "说明文字", tag = "标签") +
  theme(legend.key.width = unit(2, "cm"), )
p图例符号宽度
```

## 图例符号大小legend.key.size
```{r}
p图例符号大小 <- p综合图 +
  labs(x = "X轴", y = "Y轴", title = "标题", subtitle = "副标题", caption = "说明文字", tag = "标签") +
  theme(legend.key.size = unit(2, "cm"), )
p图例符号大小
```

## 图例标题对齐方式legend.title.align
```{r}
p图例标题对齐方式 <- p综合图 +
  labs(x = "X轴", y = "Y轴", title = "标题", subtitle = "副标题", caption = "说明文字", tag = "标签") +
  theme(legend.title.align = (1), ) # (0为左齐, 1为右齐, 0.5居中)
p图例标题对齐方式
```

## 图例文字标签对齐方式legend.title.align
```{r}
p图例文字标签对齐方式 <- p综合图 +
  labs(x = "X轴", y = "Y轴", title = "标题", subtitle = "副标题", caption = "说明文字", tag = "标签") +
  theme(legend.text.align = (1), ) # (0为左齐, 1为右齐, 0.5居中)
p图例文字标签对齐方式
```

## 图例排列方向legend.direction
```{r}
p图例排列方向 <- p综合图 +
  labs(x = "X轴", y = "Y轴", title = "标题", subtitle = "副标题", caption = "说明文字", tag = "标签") +
  theme(legend.direction = "horizontal", ) # "vertical"(水平一行)
p图例排列方向
```

## 图例位置legend.justification
```{r}
p图例位置 <- p综合图 +
  labs(x = "X轴", y = "Y轴", title = "标题", subtitle = "副标题", caption = "说明文字", tag = "标签") +
  theme(legend.justification = c(0.5, 0.5), ) # "center"或两数字向量
p图例位置
```

## 多图例的排列方式legend.box
```{r}
p多图例的排列方式 <- p综合图 +
  labs(x = "X轴", y = "Y轴", title = "标题", subtitle = "副标题", caption = "说明文字", tag = "标签") +
  theme(legend.box = "horizontal", ) # "vertical"
p多图例的排列方式
```

## 多图例居中方式legend.box.just
```{r}
p多图例居中方式 <- p综合图 +
  labs(x = "X轴", y = "Y轴", title = "标题", subtitle = "副标题", caption = "说明文字", tag = "标签") +
  theme(legend.box.just = (1), )
p多图例居中方式
```

## plot.caption.position
```{r}
p <- p综合图 +
  labs(x = "X轴", y = "Y轴", title = "标题", subtitle = "副标题", caption = "说明文字", tag = "标签") +
  theme(plot.caption.position = "plot", ) # panel
p
```

## plot.tag.position
```{r}
p <- p综合图 +
  labs(x = "X轴", y = "Y轴", title = "标题", subtitle = "副标题", caption = "说明文字", tag = "标签") +
  theme(plot.tag.position = "topright", ) # topleft
p
```   
          
## plot.title.position
```{r}
p <- p综合图 +
  labs(x = "X轴", y = "Y轴", title = "标题", subtitle = "副标题", caption = "说明文字", tag = "标签") +
  theme(plot.title.position = "panel", ) # plot
p
``` 

# theme+theme()
```{r}
p <- p综合图 +
  labs(x = "X轴", y = "Y轴", title = "标题", subtitle = "副标题", caption = "说明文字", tag = "标签") +
  Yuri_theme +
  theme(legend.box = "vertical", ) +
  theme(legend.position = (c(0.95, 0.95))) +
  theme(legend.direction = "horizontal") +
  theme(legend.box.just = (0))
p
```
