---
title: "统计"
author: "Linze Yu"
date: "`r Sys.Date()`"
output:
  rmdformats::downcute:
    self_contained: TRUE
    default_style: "light"
    downcute_theme: "default"
    fig_width: 7
    fig_height: 5
    use_bookdown: TRUE
    gallery: TRUE
    lightbox: TRUE
    highlight: tango
editor_options: 
  markdown: 
    wrap: 72
---

```{r, 代码全局设置, echo = F}
knitr::opts_chunk$set(warning = F, error = F, message = F, prompt = T, comment = "", echo = T, dpi = 200, collapse = T, fig.align = "left", dev = "png", prompt = F, cache = T)
# , eval = F代码显示不运行
# , include = F代码运行, 不显示代码和结果
# , echo = T 显示代码块
# , prompt = T使用>开始代码
# , comment = ""结果不使用##
# , collapse = T#代码合并结果
# , out.width/out.height = 0.8缩放
# , fig.align = "left","center","right"对齐方式
# , dev = "pdf","png","svg","jpeg"记录设备
# , cache = T
```

## 加载包
```{r 加载包}
library("YuriR") #
```

## 统计方法
### 单变量定量资料

|**独立性**|**正态性**||**检验方法**|
|:-:|:-:|:-:|:-:|
|*单样本均数与总体均数比较*|
||正态||样本均数与总体均数的t检验|
||非正态||非参数检验|
|*两样本均数比较*||**方差齐性**||
|独立|正态|方差齐|成组设计t检验|
|独立|正态|方差不齐|t"检验(校正t检验)|
|独立|非正态||Mann-Whitney U 检验(秩和检验)|
|非独立|均数差值正态||配对t检验|
|非独立|均数差值非正态||Wilcoxon符号秩和检验|
|*多样本均数比较*||**因素**||
|独立|正态|单因素|单因素方差分析|
|独立|正态|非单因素|两因素或其他方差分析|
|独立|非正态||Kruskal-Wails H秩和检验|
|非独立|正态||重复测量的方差分析|
|非独立|非正态||Friedman秩和检验|

||
|:-|
|**t检验适用条件**|
|随机样本,数据满足独立性|
|各样本代表总体符合正态分布|
|各样本所代表的总体方差齐|
|**单样本秩和检验可以检验正态性**|

### 单变量定性资料分析

|||**检验方法**|
|:-|:-|:-|
|**两样本率和构成比**|**独立性**|
|样本与总体||Z检验|
|两样本|独立|卡方检验/精确概率法|
|两样本|非独立|McNemar配对卡方检验|
|**R×C表**|**数据构成**||
|双向无序|多样本率或构成比|卡方检验|
|双向无序|关联度|列联系数分析|
|单向有序|分组变量有序|卡方检验|
|单向有序|结果变量有序|Kruskal-Wails H秩和检验|
|双向有序|配对/配伍设计|Kappa检验/Bowker检验|
|双向有序|非配对/配伍设计|秩相关分析/线性趋势检验|

||
|:-|
|**适用于四格表应用条件**|
|随机样本数据,两个独立样本比较可以分以下3种情况:|
|所有的理论数T≥5并且总样本量n≥40,用Pearson卡方进行检验|
|如果理论数T<5但T≥1,并且n≥40,用连续性校正的卡方进行检验|
|如果有理论数T<1或n<40,则用Fisher"s检验|
|卡方检验的理论频数不能太小|
|**R×C表卡方检验应用条件**|
|R×C表中理论数小于5的格子不能超过1/5|
|不能有小于1的理论数,如果实验中有不符合R×C表的卡方检验,可以通过增加样本数,列合并来实现|

### 双变量资料分析

|||**检验方法**|
|:-|:-|:-|
|**相关分析**|
|正态||Pearson相关分析|
|非正态||Spearman相关分析(等级相关)|
|**回归分析**|
|线性|正态|简单线性回归|
|线性|非正态|秩回归|
|非线性|曲线回归|

### 多变量资料分析

|||**检验方法**|
|:-|:-|:-|
|**连续型变量**||多元线性回归|
|**分类型因变量**|
|不带时间变量|二分类因变量|二分类Logistic回归|
|不带时间变量|无序多分类因变量|无序多分类Logistic回归|
|不带时间变量|有序多分类因变量|有序多分类Logistic回归(等级回归)|
|带时间变量|自变量无或1个|KM法/寿命表法|
|带时间变量|自变量多个|Cox比例风险模型|

### 回归

|回归类型|用途|
|:-|:-|
|简单线性|个量化的解释变量来预测一个量化的响应变量(一个因变量,一个自变量)|
|多项式|一个量化的解释变量预测一个量化的响应变量,模型的关系是n阶多项式(一个预测变量,但同时包含变量的幂)|
|多元线性|用两个或多个量化的解释变量预测一个量化的响应变量(不止一个预测变量)|
|多变量|用一个或多个解释变量预测多个响应变量|
|Logistic|用一个或多个解释变量预测一个类别型变量|
|泊松|用一个或多个解释变量预测一个代表频数的响应变量|
|Cox比例风险|用一个或多个解释变量预测一个事件(死亡,失败或旧病复发)发生的时间,时间序列对误差项相关的时间序列数据建模|
|非线性|用一个或多个量化的解释变量预测一个量化的响应变量,不过模型是非线性的|
|非参数|用一个或多个量化的解释变量预测一个量化的响应变量,模型的形式源自数据形式,不事先设定|
|稳健|用一个或多个量化的解释变量预测一个量化的响应变量,能抵御强影响点的干扰|

```{r}
q <- import("D:/OneDrive - Envirotecture Design Service/桌面/book/tidybook/data/case_MS/p131_4.xlsx") #
data1 <- import("D:/OneDrive - Envirotecture Design Service/桌面/book/tidybook/data/case_MS/P56_t.xlsx") # 单样本t检验
data2 <- import("D:/OneDrive - Envirotecture Design Service/桌面/book/tidybook/data/case_MS/P57_t.xlsx") # 配对样本t检验
data3 <- import("D:/OneDrive - Envirotecture Design Service/桌面/book/tidybook/data/case_MS/P59_t.xlsx") # 独立样本t检验方差齐
set.seed(2022)
data4 <- data.table(A = rnorm(30, mean = 50, sd = 25), B = rnorm(30, mean = 50, sd = 50)) # 独立样本t检验方差不齐
```

## Shapiro-Wilk normality test(检验数据正态性)6数据3-5000
```{r, include = F}
shapiro.test(data1[, c("C")])
shapiro.test(data2[, c("before")] - data2[, c("after")])
shapiro.test(data3[, c("A")])
shapiro.test(data3[, c("B")])
```

## One-sample Kolmogorov-Smirnov test(检验数据正态性)数据量大
```{r, include = F}
ks.test(data1[, c("C")], "pnorm", mean = mean(data1[, c("C")]), sd = sqrt(var(data1[, c("C")])))
# "two.sided", "less", "greater"
```

## Levene"s Test for Homogeneity of Variance (center = mean)(检验方差齐性检验)
`library("car")#方差齐性检验`
```{r, include = F}
data3整理 <- longer_dt(data3, name = "group", value = "value")
data3整理 <- data.frame(data3整理)
car::leveneTest(value ~ group, center = mean, data = data3整理)
data4整理 <- longer_dt(data4, name = "group", value = "value")
data4整理 <- data.frame(data4整理)
car::leveneTest(value ~ group, center = mean, data = data4整理)
```

## 相关性检验7
`cor.test(x, y, method = c("pearson", "kendall", "spearman"))`
```{r}
cor.test(q$CO2, q$O2, method = "pearson", use = "complete.obs") # 处理缺失值
```

## t检验
### 单样本t检验8(已知均值=14)
`t.test(x, mu = 0, alternative = "two.sided")`  
"two.sided"是双尾检验, "less"是左侧单尾检验, "greater"是右侧单尾检验
```{r}
data1 %>%
  t.test(., mu = 14, alternative = "two.sided", conf.level = 0.95)
# 是否小于,less;是否大于,greater
```
- t是t检验统计值(`test$statistic`)
- df是自由度(`test$parameter`)  
- p值是t检验的显着性水平(p值 = `print(t=test$p.value)`)  
- conf.int是平均值的置信区间,为95％ (`test$conf.int`)
- sample estimates是样本的平均值(`test$estimate`)

### 配对样本t检验12
```{r}
t.test(data2[, c("before")], data2[, c("after")], paired = T, var.equal = T, conf.level = 0.95, alternative = "two.sided")
```

### 独立样本t检验10
#### 方差齐
```{r}
t.test(data3[, c("A")], data3[, c("B")], paired = F, var.equal = T, conf.level = 0.95, alternative = "two.sided")
```

#### t'检验/方差不齐
```{r}
t.test(data4[, c("A")], data4[, c("B")], paired = F, var.equal = F, conf.level = 0.95, alternative = "two.sided")
```

## Wilcoxon检验
### 单样本Wilcoxon检验9(已知均值=14)
`wilcox.test(x, mu = 0, alternative = "two.sided")`  
"two.sided"是双尾检验, "less"是左侧单尾检验, "greater"是右侧单尾检验
```{r}
wilcox.test(data1$C, mu = 14, alternative = "two.sided")
```

### 两独立样本Wilcoxon检验/Wilcoxon秩和检验/Mann-Whitney检验11
`wilcox.test( ~ group, data = , var.equal = TRUE)`
```{r}
wilcox.test(value ~ group, data = data3整理, var.equal = TRUE)
```

### 配对样本Wilcoxon检验13
```{r}
wilcox.test(data2[, c("before")], data2[, c("after")], data = data2, paired = TRUE)
```

## ANOVA
### One-Way ANOVA(单因素方差分析)14
```{r}
import("D:/desktop/book/tidybook/data/case_MS/One-Way ANOVA.xlsx") %>%
  longer_dt(name = "group", value = "value") %>%
  data.frame() -> OWA
```

#### 方差齐性检验
```{r, include = F}
car::leveneTest(value ~ group, center = mean, data = OWA)
```

#### 方差分析
```{r}
aov(value ~ group, data = OWA) %>%
  anova()
```

#### 事后检验(TukeyHSD)
```{r}
aov(value ~ group, data = OWA) %>%
  TukeyHSD()
```

- diff:两组平均值之间的差异
- lwr,upr:置信区间的上下端点为95％(默认值)
- p adj:调整后的多个比较的p值

### Two-Way ANOVA(双向方差分析)17
随机区组设计  
```{r}
import("D:/desktop/book/tidybook/data/case_MS/Two-Way ANOVA.xlsx") %>%
  longer_dt(name = "group", value = "value") %>%
  data.frame() -> TWA
```

### Repeated ANOVA(重复测量方差分析)
```{r}
import("D:/desktop/book/tidybook/data/case_MS/Repeated ANOVA.xlsx") %>%
  longer_dt(name = "group", value = "value") %>%
  data.frame() -> RA
```

### 多元方差分析18

### 多样本间的方差比较20

## z检验
### 单比例z检验21
```{r, eval = F}
binom.test(x, n, p = 0.5, alternative = "two.sided")
prop.test(x, n, p = NULL, alternative = "two.sided", correct = TRUE)
```

x:事件发生次数
n:试验总数
p:检验的理论概率,当p = NULL时,默认各组间比例均匀分布,比如男女两组的话即为0.5  
correct:表示在可能的情况下是否进行Yates’连续性校正的逻辑  
binom.test():计算精确的二项式检验,样本量较小时推荐使用  
prop.test():当样本量较大(N>30)时可以使用,它使用二项式的分布在较大样本中与正态分布近似的原理  

### 两比例Z检验22
```{r, eval = F}
prop.test(x, n, p = NULL, alternative = "two.sided", correct = TRUE)
```

## 卡方拟合度检验23
```{r}
test <- c(16422, 5474, 5474, 1850)
chisq.test(test, p = c(9 / 16, 3 / 16, 3 / 16, 1 / 16))
```

## 卡方独立性检验24
```{r}
import("D:/desktop/book/tidybook/data/case_MS/卡方.xlsx") -> data
data
```

## Kruskal-Wallis 秩和检验15
```{r}
kruskal.test(value ~ group, data = OWA)
```

### 多组之间的两两成对比较
```{r}
pairwise.wilcox.test(OWA$value, OWA$group, p.adjust.method = "BH")
```


## Fleiss" kappa
`library("irr")#`  
kappa<0.4,则一致性较差  
0.4<kappa<0.6时表明一致性一般  
0.6<kappa<0.8时,表明有较高的一致性  
kappa>0.8表明有很好的一致性  
此外还应通过显著性检验,也就是p<0.05  
Fleiss" kappa[-1, 1]--------------------------------  
低于0.7是不可接受的尚需要改进  
0.7可接受  
0.9优秀  
```{r}
import("D:/desktop/book/tidybook/data/pvalue.xlsx") %>%
  select_mix(group1, group2, group3) %>%
  irr::kappam.fleiss()
```

# 基线资料表

|变量类型|总人群|两分类分组变量|统计学检验|多分类分组变量|统计学检验|
|:-|:-|:-|:-|:-|:-|
|连续变量,正态|mean|mean|t检验|mean|ANOVA|
|连续变量,非正态|median|median|U检验|median|K-W检验|
|分类变量,两分类|n(%)|n(%)|卡方检验|n(%)|卡方检验|
|分类变量,多分类|n(%)|n(%)|卡方检验|n(%)|卡方检验|
|分类变量,等级变量|n(%)|n(%)|行均分/U检验|n(%)|行均分/K-W检验|

<font size = 4>(mean,mean±sd;median,median(q1,q3);K-W检验,Kruskal-Wallis检验;U检验,Mann-Whitney U检验)</font>
```{r, echo = F}
import("D:/desktop/book/tidybook/data/基线资料表.xlsx") -> w
slice_dt(w, 1:3)
dim(w)
w %>%
  tbl_summary( # 基本
    by = Drug, # 分组
    digits = all_continuous() ~ 2, #
    type = all_continuous() ~ "continuous2", # "continuous","continuous2","categorical","dichotomous"
    statistic = list(
      all_continuous() ~ c("{mean}({sd})", "{median}({p25}, {p75})", "{min}, {max}"),
      all_categorical() ~ "{n}/{N}({p}%)"
    ),
    missing = "always",
    missing_text = "missing"
  ) %>%
  modify_caption("基线资料表") %>%
  modify_header(label ~ "变量") %>%
  modify_footnote() %>%
  bold_labels() %>% # 粗体变量标签
  bold_levels() %>% # 粗体变量级别
  italicize_labels() %>% # 斜体化变量标签
  italicize_levels() %>% # 斜体化变量级别
  add_n() %>% # 添加非NA观测值个数
  add_overall() %>%
  add_p(
    pvalue_fun = ~ style_pvalue(.x, digits = 3),
    list(
      all_continuous() ~ "aov",
      all_categorical() ~ "fisher.test"
    )
  )
# "t.test""aov""wilcox.test""kruskal.test""chisq.test""fisher.test""lme4"
```
